臺灣臺南地方法院刑事判決　　　　　　　100年度訴字第881號
公　訴　人　臺灣臺南地方法院檢察署檢察官
被　　　告　顏伯軒
上列被告因違反毒品危害防制條例案件，經檢察官提起公訴（10
0 年度毒偵字第1068號），被告於準備程序就被訴事實為有罪之
陳述，經本院合議庭裁定由受命法官獨任行簡式審判程序，判決
如下：
    主  文
顏伯軒施用第一級毒品，累犯，處有期徒刑拾月。
    事  實
一、顏伯軒前曾因違反妨害兵役治罪條例及詐欺等案件，經臺灣
    板橋地方法院分別以九十五年度簡字第一五七七號、九十六
    年度簡字第二八○六號判決判處有期徒刑二月、三月確定，
    嗣經同法院以九十六年度聲減字第六九五六號裁定減刑並定
    應執行刑為有期徒刑二月確定，於民國九十五年十二月十一
    日縮刑期滿執行完畢；又曾因違反毒品危害防制條例之施用
    毒品案件，法院裁定令入勒戒處所觀察、勒戒，因認無繼續
    施用毒品之傾向，於九十八年六月二十三日觀察、勒戒執行
    完畢釋放。詎仍不知悔改，於上開觀察、勒戒執行完畢後五
    年內之九十九年十二月二十八日下午三時二十五分被警盤查
    前之當日某時，在臺南市將軍區長榮里長榮二一二號住處，
    將第一級毒品海洛因及第二級毒品甲基安非他命一起放入玻
    璃球吸食器內，以燒烤之方式同時施用第一級毒品海洛因及
    第二級毒品甲基安非他命一次。嗣於當日下午三時二十五分
    許，在臺南市佳里區海澄里番子寮七二號前空地，經警盤查
    ，經顏伯軒同意採尿送驗而查悉上情。
二、案經臺南市政府警察局佳里分局移送臺灣臺南地方法院檢察
    署檢察官偵查起訴。
    理  由
一、本件係經被告顏伯軒於準備程序當庭表示認罪，而經本院裁
    定以簡式審判程序加以審理，依據刑事訴訟法第二百七十三
    條之二、第一百五十九條第二項之規定，不適用傳聞法則有
    關限制證據能力之相關規定，合先敘明。
二、上開事實業經被告坦承不諱，且其為警查獲所採集之尿液檢
    體，經送檢驗結果，分呈嗎啡陽性反應（按海洛因係由嗎啡
    經化學合成而製得，經注射進入人體後，因代謝分解成嗎啡
    ，因此施打海洛因後，由尿液中檢驗結果仍為嗎啡反應）及
    甲基安非他命陽性反應，有台灣檢驗科技股份有限公司一百
    年四月一一日出具之報告編號ＫＨ／二○一一／00000
    000號濫用藥物檢驗報告暨臺南市政府警察局佳里分局偵
    辦毒品危害防制條例案件尿液送驗對照表各一件在卷可稽。
    再被告有如事實欄所示之強制戒治執行完畢之情，有臺灣高
    等法院被告前案紀錄表在卷可佐，顯見其係於上開強制戒治
    執行完畢釋放後，五年內再犯本件施用第一、二級毒品之罪
    ，事證明確，被告犯行堪以認定，自應依法論科。
三、按海洛因、甲基安非他命係毒品危害防制條例第二條第二項
    第一款、第二款所明定之第一級、第二級毒品，不得非法持
    有、施用。核被告所為，係犯毒品危害防制條例第十條第一
    項之施用第一級毒品海洛因罪及同條第二項之施用第二級毒
    品甲基安非他命罪。又被告施用第一、二級毒品前同時持有
    海洛因、甲基安非他命之低度行為，應分別為施用之高度行
    為所吸收，均不另論罪。另被告於本院審理中供承係將海洛
    因、甲基安非他命同時放置於玻璃球中燒烤同時施用等語，
    卷內又別無旁證，足資證明被告係分別施用海洛因及甲基安
    非他命，自應為有利於被告之認定，則被告一次施用毒品之
    行為，同時觸犯毒品危害防制條例第十條第一、二項之施用
    第一、二級毒品罪名，應依刑法第五十五條想像競合犯之規
    定，從一重論以毒品危害防制條例第十條第一項之施用第一
    級毒品罪處斷，併此敘明。查被告有事實欄所載之有期徒刑
    執行完畢紀錄，有前開臺灣高等法院被告前案紀錄表可按，
    其於有期徒刑之執行完畢後五年內，故意再犯本件有期徒刑
    以上之犯行，為累犯，應依刑法第四十七條第一項之規定加
    重其刑。爰審酌海洛因及甲基安非他命戕害身心，而被告前
    因施用毒品經送觀察、勒戒後，猶不思戒絕革除惡習，再為
    本件犯罪，顯未因前所受觀察、勒戒而記取教訓，惟其施用
    毒品所生危害，實以自戕身心健康為主，對於他人生命、身
    體、財產等法益，尚無明顯而重大之實害，兼衡其犯罪後坦
    承犯行等一切情狀，爰量處如主文所示之刑。
四、又被告於警詢時供承本件毒品來源為綽號「阿洪」之人，惟
    未供出其真實年籍，致警方未能因而破獲綽號「阿洪」之人
    違反毒品危害防制條例犯行，有本院公務電話紀錄表在卷可
    查（本院卷第一○頁），是本件無毒品危害防制條例第十七
    條第一項減輕或免除其刑之適用，附此敘明。
據上論斷，應依刑事訴訟法第二百七十三條之一第一項、第二百
九十九條第一項前段，毒品危害防制條例第十條第一項、第二項
，刑法第十一條、第四十七條第一項、第五十五條，判決如主文
。
本案經檢察官王誠到庭執行職務。
中    華    民    國   100    年    9     月    30    日
                  刑事第六庭    法  官  施介元
以上正本證明與原本無異。
如不服本判決應於收受本判決後10日內向本院提出上訴書狀，並
應敘述具體理由。其未敘述上訴理由者，應於上訴期間屆滿後20
日內向本院補提理由書狀（均須按他造當事人之人數附繕本）「
切勿逕送上級法院」。
                                書記官  周怡青
中    華    民    國   100    年    9     月    30    日
附錄本判決論罪科刑法條
毒品危害防制條例第10條
施用第一級毒品者，處 6 月以上 5 年以下有期徒刑。
施用第二級毒品者，處 3 年以下有期徒刑。